臺灣板橋地方法院刑事判決　　　　　　94年度交簡上字第34號
上　訴　人　臺灣板橋地方法院檢察署檢察官
被　　　告　甲○○
上列上訴人因被告過失傷害案件，不服本院交通法庭中華民國94
年1 月31日94年度交簡字第87號第一審判決（起訴案號：臺灣板
橋地方法院檢察署93年度偵字第17073 號；原審原受理案號：本
院94年度交易字第4 號），提起上訴，本院管轄之第二審合議庭
判決如下：
    主  文
上訴駁回
    事實及理由
一、本案經本院審理結果，認原審以被告甲○○係犯刑法第284
    條第1 項前段之過失傷害罪，且於犯後自首接受裁判，並已
    自白犯罪，遂將原依通常程序起訴之本案，裁定改為由受命
    法官獨任逕以簡易判決處刑，而引用刑事訴訟法第449 條第
    2 項、第3 項、刑法第284 條第1 項前段、第55條、第62條
    前段、第41條第1 項前段、罰金罰鍰提高標準條例第1 條前
    段、第2 條之規定，逕以簡易判決處刑，量處被告有期徒刑
    4 月，並諭知如易科罰金，以3 百元折算1 日，認事用法及
    量刑均無不當，應予維持，並引用原審判決書記載之事實、
    證據及理由（詳如附件），惟補充如下：被告於本院審理中
    亦已具狀坦承本件犯行，有其於民國94年3 月31日所提之刑
    事陳報狀1 紙在卷可稽。
二、檢察官上訴意旨略以：本件被告過失重大，告訴人乙○○已
    成足部殘障之人，告訴人丙○○之傷勢亦不輕，2 人身體及
    心理均受重大創傷，惟被告自案發迄今拒絕任何賠償，甚至
    不聞不問，根本無意解決民事賠償問題，顯見並無悔意，原
    審竟僅判處被告有期徒刑4 月，量刑洵屬過輕，不足以收懲
    儆之效，爰請撤銷原判決，另為適當之判決云云。經查，原
    審審酌被告駕駛汽車參與道路交通，本應小心謹慎以維自身
    及他人之安全，竟為圖一時之便，疏未注意車前狀況，即貿
    然駛入來車道肇事，過失重大，並致告訴人乙○○受有左腕
    撕裂傷、左前足壓碎撕脫傷併第一、二趾截肢及軟組織缺損
    、左足踝骨折之傷害，致告訴人丙○○受有左股骨開放性骨
    折、左脛骨開放性骨折、左膝僵硬之傷害，傷勢非輕，且被
    告迄今未與告訴人2 人達成和解，惟念及被告前無前科紀錄
    ，此有臺灣高等法院被告全國前案紀錄表1 紙在卷足按，素
    行良好，本件係因過失不慎肇事等一切情狀，酌情對被告量
    處有期徒刑4 月，並諭知如易科罰金，以3 百元折算1 日在
    案。經核原審業已參酌本件量刑上所應參酌之各項情狀，包
    含檢察官上訴意旨所認被告過失重大、告訴人傷勢非輕及被
    告迄今尚未賠償等情狀在內，認事用法均無不合，量刑亦稱
    妥適，洵非過於至鉅或過輕，應足以藉此刑罰之執行，有效
    懲儆及教化被告，檢察官上訴意旨猶泛稱原審判決過輕云云
    ，容無足取。
三、又被告經合法傳喚，無正當理由不到庭，爰依刑事訴訟法第
    455 條之1 第3 項準用同法第371 條之規定，不待被告到庭
    陳述，逕為本件判決，附此敘明。
四、綜上所述，檢察官提起上訴，指摘原審判決過輕云云，洵屬
    無據，應予駁回。
據上論斷，依刑事訴訟法第455 條之1 第3 項、第371 條、第36
8 條、第373 條，判決如主文。
本案經檢察官陳伯厚到庭執行職務。
中　　華　　民　　國　　94　　年　　6 　　月　　16　　日
                  交通法庭      審判長法官  戴嘉清
                                      法官  林晏鵬
                                      法官  陳信旗
本判決不得上訴。
以上為正本，係照原本作成，證明與原本無異。
　　　　　　　　　　　　　　　　　　書記官　陳昭綾
中　　華　　民　　國　　94　　年　　6 　　月　　16　　日
